【裁判字號】    99,簡上,49
【裁判日期】    990430
【裁判案由】    違反電信法
【裁判全文】
臺灣屏東地方法院刑事判決              99年度簡上字第49號
上  訴  人
即  被  告  丙○○
選任辯護人  顏福松律師
上  訴  人
即  被  告  甲○○
上列上訴人因違反電信法案件，不服本院98年度簡字第2004號中
華民國98年12月21日刑事簡易判決（98年度偵字第4831號），提
起上訴，本院判決如下：
    主      文
上訴駁回。
    事實及理由
一、本院認定上訴人即被告之犯罪事實、證據及所犯法條，均引
    用附件刑事簡易判決書之記載。
二、被告丙○○上訴意旨略以：伊雖有使用該地下電台之頻道，
    但並未向甲○○租用場地經營地下電台，原審認定事實有誤
    ，不應該量處如此之重刑云云；被告甲○○則以：原審量刑
    過重，請求從輕量刑云云。
三、經查，被告丙○○、謝明翰向甲○○租地架設地下電台之事
    實，已據被告丙○○於第二次警詢時自白無誤，核與同案被
    告謝明翰所述：「我後來想退出經營，並告知丙○○此事」
    及甲○○所稱：「是謝明翰來租地的，但上次被查獲後到本
    件出租時，謝銧雄也有與謝明翰一起來，他們是好兄弟」等
    情大致相符，若被告丙○○無參與其事，何以謝明翰要退出
    經營還要告知此事？再參以謝明翰經警通知前來製作筆錄前
    ，尚向被告丙○○詢問發生何事，並由被告丙○○陪同前往
    警局等情，益見其與被告丙○○關係匪淺，被告丙○○確有
    參與此案，已無疑義。
四、被告丙○○雖辯稱伊係受警方不當影響才坦承上開事實云云
    ，惟證人即製作本案筆錄之警員乙○○證稱：我們通知謝明
    翰時，丙○○與謝明翰一起來，並要求我們作第二次筆錄，
    是丙○○主動到案，我們沒有威脅他等語（本院卷第40頁）
    ，此核與謝明翰所述：我要丙○○陪我一同到警局之情形相
    符（警卷第13頁），被告丙○○既主動到案並要求再次製作
    筆錄，警方當無予以威脅利誘之必要，是其此部分之辯解，
    並非可取。此外復有用電資料表、電波干擾紀錄、土地所有
    權狀在卷及如聲請書附表之電信器材扣案可資佐證，事證明
    確，被告犯行應可認定。
五、按無線電頻率、電功率、發射方式及電台識別呼號等有關電
    波監理業務，由交通部統籌管理，非經交通部核准，不得使
    用或變更，無線電率之規劃分配、申請方式、指配原則、核
    准之廢止、使用管理、干擾處理及干擾認定標準等電汳監務
    之辦法，由交通部訂定之，電信法第48條第1 項定有明文。
    本件被告丙○○未經交通部核准使用無線電頻率，擅自裝設
    上開電信器材，佔用調頻FM102.3 兆赫之無線電頻率發射無
    電波，非法經營廣播電臺，供不特定民眾收聽，顯已違反上
    開規定，故核其所為，係犯同法第58條第3 項之未經核准擅
    自使用無線電頻率，致干擾無線電波合法使用罪論處，其與
    謝明翰間有犯意聯絡及行為分擔，均為共同正犯。另被告甲
    ○○提供土地及電源予被告丙○○、謝明翰架設電臺發射站
    發射無線電頻率，經營廣播電臺，其並未共同經營之，顯係
    基於幫助他人非法經營電台之犯意，且其上開行為，亦屬該
    罪構成要件以外之行為，是核其所為，係犯刑法第30條第1
    項、電信法第58條第3 項之擅自使用無線電頻率，致干擾無
    線電波合法使用罪之幫助犯，併按幫助犯之規定減輕其刑。
    被告丙○○前於93年間犯電信法之罪，經法院判處有期徒刑
    6 月，併科罰金新台幣30萬元，有期徒刑如易科罰金、罰金
    如易服勞役，均以新台幣2,000 元折算1 日確定，並於96年
    3 月1 日易科罰金執行完畢，有其前案紀錄表可按，其於前
    案受徒刑之執行完畢後，5 年以內故意再犯有期徒刑以上之
    罪，應依累犯規定，加重其刑。
五、原審審酌被告2 人有多次違反電信法前科，有其等卷附臺灣
    高等法院被告前案紀錄表可查，殷鑑不遠，又再犯相同罪名
    ，惡性不低，及其等為獲小利而觸法之犯罪動機、目的，違
    法使用無線電頻率已致干擾合法電台電波之使用，危害非輕
    ，使用之期間，暨其等於犯後之態度等一切情狀，量處被告
    丙○○有期徒刑6 月，併科罰金50萬元；量處被告甲○○有
    期徒刑3 月，及諭知有期徒刑如易科罰金、罰金如易服役之
    折算標準，並就扣案物品依電信法第60條規定宣告沒收，其
    認定事實適用法律，均無違誤，量刑亦稱妥適，被告丙○○
    上訴否認犯罪；被告甲○○以原審量刑過重為由，提起上訴
    請求減輕刑度云云，均為無理由，應予駁回。
六、被告甲○○雖經前案判處罪刑（本院98年度簡字第2007號）
    ，但本件與前案犯罪時間（出租時間）、地點（電台坐落位
    置）、對象（許榮欽）均不同，自非同一案件，併此指明。
七、依刑事訴訟第455 條之1 第3 項、第368 條，判決如主文。
中    華    民    國    99    年    4     月    30    日
                  刑事第二庭    審判長法  官  黃國永
                                      法  官  簡光昌
                                      法  官  劉怡孜
以上正本證明與原本無異。
不得上訴。
中    華    民    國    99    年    4     月    30    日
                                      書記官  溫訓暖

司法院資訊處製作；財團法人民間司法改革基金會備份。
